【裁判字號】    99,訴,896
【裁判日期】    990630
【裁判案由】    槍砲彈藥刀械管制
【裁判全文】
臺灣板橋地方法院刑事判決               99年度訴字第896號
公  訴  人  臺灣板橋地方法院檢察署檢察官
被      告  甲○○
選任辯護人  吳伯昆律師
上列被告因違反槍砲彈藥刀械管制條例案件，經檢察官提起公訴
（99年度偵字第5695號），本院判決如下：
    主  文
甲○○未經許可，無故持有可發射子彈具有殺傷力之改造手槍，
累犯，處有期徒刑年肆月，併科罰金新臺幣拾伍萬元，罰金如
易服勞役，以新臺幣壹仟元折算壹日。扣案如附表所示之物均沒
收。
    事  實
一、甲○○前於民國83年間，因違反肅清煙毒條例、麻醉藥品管
    理條例及槍砲彈藥刀械管制條例等案件，經臺灣高等法院以
    83年度上訴字第1607號判決分別判處有期徒刑3 年6 月、8
    月及3 月確定，經定應執行刑為有期徒刑4 年，於85年2 月
    17日縮短刑期假釋出監並付保護管束，期間至87年7 月21日
    期滿。惟其於假釋期間因施用第二級毒品經本院裁定送觀察
    勒戒，前開假釋經撤銷。嗣又因施用毒品案件經本院以88年
    度易字第2666號判決判處有期徒刑10月確定；復因違反槍砲
    彈藥刀械管制條例及偽造文書等案件，經本院以88年度訴字
    第1305號判決分別判處有期徒刑1 年2 月，併科罰金新臺幣
    （下同）2 萬元及有期徒刑4 月，並定應執行刑有期徒刑1
    年4 月，併科罰金2 萬元確定。上開罪刑經本院裁定應執行
    有期徒刑2 年2 月，併科罰金2 萬元確定，並與前開經撤銷
    假釋之殘刑2 年5 月又4 日接續執行，嗣於92年6 月3 日再
    因縮短刑期假釋出監並付保護管束，期間至93年4 月4 日期
    滿。惟其又於假釋期間，復因施用第二級毒品案件及違反槍
    砲彈藥刀械管制條例等案件，經本院分別以93年度易字第56
    0 號、93年度訴字第1473號判決判處有期徒刑1 年、1 年8
    月，併科罰金10萬元確定；上開罪刑經本院裁定應執行有期
    徒刑2 年7 月，併科罰金10萬元確定，並與前開撤銷假釋之
    殘刑10月又1 日接續執行，嗣於96年1 月31日再因縮短刑期
    假釋出監並付保護管束，於97年10月26日保護管束期滿未經
    撤銷假釋，視為執行完畢（再犯本罪構成累犯）。
二、甲○○猶不知悔改，明知未經許可不得持有具有殺傷力之槍
    枝及子彈，竟基於持有手槍、子彈之犯意，於98年12月間某
    日，在臺北縣土城市○○路一帶，向姓名年籍不詳綽號「阿
    萬」之男子，以3 萬元之代價購得具有殺傷力之仿BERETTA
    廠92FS型半自動手槍之改造手槍1 枝（槍枝管制編號為0000
    000000號，含彈匣1 個）及具有殺傷力之制式子彈5 顆、非
    制式子彈4 顆，將之藏放於臺北縣土城市○○路一帶公園內
    而持有之。嗣於99年2 月7 日22時50分許，因案通緝期間，
    在臺北縣板橋市○○路○ 段與館前東路口，經警盤檢，畏罪
    逃逸，旋於臺北縣板橋市○○街與重慶路76巷口，為警緝獲
    ，並當場扣得前開改造92手槍1 枝（含彈匣1 個）及子彈10
    顆（其中9 顆具有殺傷力）。
三、案經臺北縣政府警察局板橋分局報請臺灣板橋地方法院檢察
    署檢察官偵查起訴。
    理  由
一、按被告以外之人於審判外之言詞或書面陳述，除法律有規定
    者外，不得作為證據，刑事訴訟法第159 條第1 項定有明文
    ；又被告以外之人於審判外之陳述，雖不符前4 條之規定，
    而經當事人於審判程序同意作為證據，法院審酌該言詞陳述
    或書面陳述作成時之情況，認為適當者，亦得為證據，同法
    第159 條之5 第1 項規定甚明。經查，本件被告、辯護人及
    檢察官於本院審理時，對於本判決以下所引證據之證據能力
    均表示不爭執，復未於言詞辯論終結前，對前開證據之證據
    能力提出異議，本院審酌前揭證據作成之情況，亦無違法或
    不當之處，揆諸前揭規定，上開證據自均有證據能力無疑，
    合先敘明。
二、訊據被告甲○○對於上揭事實全部坦承不諱，復有前開具有
    殺傷力之改造手槍1 支及具有殺傷力之制式子彈5 顆、非制
    式子彈4 顆扣案可資佐證。又上開扣案之改造手槍（含彈匣
    1 個，槍技管制編號：0000000000號）經送鑑定結果，認係
    改造手槍，係由仿BERETTA 廠92FS型半自動手槍製造之槍枝
    ，換裝土造金屬槍管而成，擊發功能正常，可供擊發適用子
    彈使用，認具殺傷力；又扣案之子彈9 顆經送鑑定結果，認
    其中5 顆係口徑9mm 制式子彈，採樣2 顆試射，可擊發，認
    均具殺傷力；另4 顆認均係非制式子彈，由金屬彈殼組合直
    徑9.0 ±0.5mm 彈頭而成，採樣2 顆試射，可擊發，認均具
    殺傷力等情，有內政部警政署刑事警察局99年2 月26日出具
    之刑鑑字第0990020240號鑑定書附卷可稽（見99年度偵字第
    5695號卷第43－44頁）。綜上調查，自堪認被告前揭自白應
    與事實相符，本件事證明確，被告犯行堪以認定。
三、核被告甲○○所為，係犯槍砲彈藥刀械管制條例第8 條第4
    項之未經許可持有可發射子彈具有殺傷力之改造手槍罪，及
    同條例第12條第4 項之未經許可持有子彈罪。被告以一持有
    行為同時觸犯前開二罪，為想像競合犯，應從一重之未經許
    可持有改造手槍罪論處。復查被告有如事實欄所示之犯罪科
    刑執行前科，此有臺灣高等法院被告前案紀錄表1 份附卷可
    按，本件被告於受有期徒刑執行完畢後，5 年內再故意犯本
    件有期徒刑以上之罪，為累犯，依法加重其刑。爰審酌被告
    前已有違反槍砲彈藥刀械管制條例之前科，理應深知槍彈係
    國家管制之違禁物品，不得非法持有，竟不知悔改，再犯本
    件持有槍彈之罪，其犯罪之動機、目的、手段均非可取，所
    為嚴重影響社會治安，所生危害非輕，惟本件尚無證據可資
    證明被告曾持扣案槍彈為其他不法行為，及被告犯後坦承犯
    行，態度良好等一切情狀，量處如主文所示之刑，併就罰金
    部分諭知易服勞役之折算標準，以資懲儆。扣案如附表所示
    之物均為違禁物，均應依法沒收之。
據上論斷，應依刑事訴訟法第299 條第1 項前段，槍砲彈藥刀械
管制條例第8 條第4 項、第12條第4 項，刑法第11條、第55條、
第47條第1 項、第42條第3 項、第38條第1 項第1 款，判決如主
文。
本案經檢察官林常智到庭執行職務。
中    華    民    國    99    年    6     月    30    日
                  刑事第二十一庭 審判長法  官  陳信旗
                                       法  官  俞秀美
                                       法  官  許映鈞
以上正本證明與原本無異。
如不服本判決應於收受判決後10日內向本院提出上訴書狀，並應
敘述具體理由。其未敘述上訴理由者，應於上訴期間屆滿後20日
內向本院補提理由書（均須按他造當事人之人數附繕本）「切勿
逕送上級法院」。
                                       書記官  蔡一如
中    華    民    國    99    年    6     月    30    日
附錄本案論罪科刑法條全文
槍砲彈藥刀械管制條例第8條
未經許可，製造、販賣或運輸鋼筆槍、瓦斯槍、麻醉槍、獵槍、
空氣槍或第4條第1項第1款所定其他可發射金屬或子彈具有殺傷
力之各式槍砲者，處無期徒刑或5 年以上有期徒刑，併科新臺幣
1 千萬元以下罰金。未經許可，轉讓、出租或出借前項所列槍枝
者，處5 年以上有期徒刑，併科新臺幣1 千萬元以下罰金。
意圖供自己或他人犯罪之用，而犯前二項之罪者，處無期徒刑或
7 年以上有期徒刑，併科新臺幣1 千萬元以下罰金。
未經許可，持有、寄藏或意圖販賣而陳列第1 項所列槍枝者，處
3年 以上10年以下有期徒刑，併科新臺幣700 萬元以下罰金。
第 1 項至第 3 項之未遂犯罰之。
槍砲彈藥刀械管制條例第12條
未經許可，製造、販賣或運輸子彈者，處1 年以上7 年以下有期
徒刑，併科新台幣500 萬元以下罰金。
未經許可，轉讓、出租或出借子彈者，處6 月以上5 年以下有期
徒刑，併科新台幣300 萬元以下罰金。
意圖供自己或他人犯罪之用，而犯前二項之罪者，處3 年以上10
年以下有期徒刑，併科新台幣700 萬元以下罰金。
未經許可，持有、寄藏或意圖販賣而陳列子彈者，處5 年以下有
期徒刑，併科新台幣300 萬元以下罰金。
第 1 項至第 3 項之未遂犯罰之。
附表：
┌──┬──────────┬─────────────┐
│編號│     扣案物品       │       說明               │
├──┼──────────┼─────────────┤
│ 一 │具殺傷力之改造手槍一│違禁物，應沒收。          │
│    │支（含彈匣一個，槍技│                          │
│    │管制編號：0000000000│                          │
│    │號）                │                          │
├──┼──────────┼─────────────┤
│ 二 │具殺傷力之制式子彈三│原扣案制式子彈五顆，採樣二│
│    │顆                  │顆試射，該二顆子彈因試射滅│
│    │                    │失，不再諭知沒收。餘制式子│
│    │                    │彈三顆為違禁物，應沒收。  │
├──┼──────────┼─────────────┤
│ 三 │具殺傷力之非制式子彈│原扣案由金屬彈殼組合直徑9.│
│    │二顆                │0 ±0.5mm 彈頭而成之非制式│
│    │                    │子彈四顆，採樣二顆試射，該│
│    │                    │二顆子彈因試射滅失，不再諭│
│    │                    │知沒收。餘非制式子彈二顆為│
│    │                    │違禁物，應沒收。          │
└──┴──────────┴─────────────┘

司法院資訊處製作；財團法人民間司法改革基金會備份。
